【裁判字號】    89,毒抗,488
【裁判日期】    890412
【裁判案由】    毒品危害防制條例
【裁判全文】
臺灣高等法院刑事裁定                  八十九年度毒抗字第四八八號
    抗  告  人
    即  被  告  乙○○
右抗告人因毒品危害防制條例案件，不服臺灣士林地方法院八十九年度毒聲字第八三
八號，中華民國八十九年四月十二日第一審裁定（偵查及聲請案號：臺灣士林地方法
院檢察署八十九年度毒偵字第九四一號、八十九年度聲觀字第五六二號），提起抗告
，甲○裁定如左：
    主      文
抗告駁回。
    理      由
一、原裁定稱：
（一）臺灣士林地方法院檢察署檢察官聲請意旨略以：被告乙○○前因違反毒品危害
      防制條例案件，甲○八十八年毒聲字第二五一三號裁定送觀察、勒戒後，認無
      繼續施用毒品之傾向，而由該署檢察官以該署八十八年度毒偵字第一一四九號
      為不起訴處分，竟仍不知悔改，復自民國八十九年二月十六日下午十六時三十
      分前回溯九十六小時內某時，在不詳處所施用第二級毒品安非他命，為警於八
      十九年二月十六日下午十六時三十分查獲，被告雖否認施用安非他命之事實，
      惟被告經警查獲驗尿呈安非他命陽性反應，有台北市市立療養院八十九年二月
      二十三日出具之尿液檢驗報告及法務部調查局八十九年四月五日（八九）陸（
      一）字第八九○一八九四一號檢驗通知書一紙附卷可稽，爰依毒品危害防制條
      例第二十條第三項前段及觀察勒戒處分執行條例第三條第一項規定，聲請裁定
      將被告送勒戒處所觀察、勒戒。
（二）經核屬實，爰依毒品危害防制條例第二十條第三項、觀察勒戒處分執行條例第
      三條第一項，裁定：「乙○○施用第二級毒品，應送勒戒處所觀察、勒戒」。
二、抗告意旨略以：按犯罪時間、地點應予確定，乃犯罪確定性原則之重要之點，聲
    請人對於抗告人於何時、何地施用安非他命並非詳細調查認定載明已有可議，且
    事實上抗告人於八十九年二月十六日因蛀牙、牙齒周圍炎，前往永元牙科診所，
    由謝慶霖牙醫拔牙，曾施打麻醉藥品，此有診療紀錄表乙份可稽（證物一），則
    其尿液有安非他命反應，衡情實屬正常，不能以此即推定其施打安非他命，原審
    對此亦未經調查，遽爾裁定送觀察勒戒，自難令人心服，敬請予以撤銷等情。
三、查抗告人稱渠於八十九年二月十六日至永元牙科診所拔牙，固據提出「齒科診療
    記
    錄表」一份為證，其上並經牙醫師載明拔牙所用之麻醉藥品名稱。經甲○將該表
    送請行政院衛生署管制藥品管理局檢驗，依該局八十九年六月七日管檢字第八五
    三九四號函覆略以：「依檢附之醫師用藥證明所使用Lidocaine與Epinephrine該
    二成分，應不致引起尿液呈安非他命陽性反應」此有該函附卷可稽。抗告意旨主
    張因拔牙使用麻醉藥品致尿液有安非他命，實屬正常云云，自不足採。至於抗告
    人施用第二級毒品安非他命之時間、地點，因抗告人根本否認施用，法院無從調
    查，但其施用期間應係在採尿前九十六小時內，已依法認定，且施用第二級毒品
    之確實時間、地點雖欠明，但不影響其有施用事實之認定。原裁定核無不合，抗
    告並無理由，應予駁回。
據上論結，應依刑事訴訟法第四百十二條裁定如主文。
中      華      民      國    八十九    年      六      月    二十六    日
                              臺灣高等法院刑事第十三庭
                                  審判長法  官  常  尚  信
                                        法  官  周  占  春
                                        法  官  盧  彥  如
右正本證明與原本無異。
不得抗告。
                                        書記官  鄭  麗  兒
中      華      民      國    八十九    年      六      月    二十九    日


司法院資訊處製作；財團法人民間司法改革基金會備份。
